臺灣高等法院高雄分院刑事裁定　　　　　 96年度抗字第325號
抗 告 人即
被　　　告　甲○○
　　　　　　　　　　（
上列抗告人因違反槍砲彈藥刀械管制條例等案件，不服臺灣屏東
地方法院中華民國96年8 月14日所為延長羈押裁定（96年度重訴
字第12號），提起抗告，本院裁定如下：
    主  文
抗告駁回。
    理  由
一、本件原審以：(一)被告甲○○因違反槍砲彈藥刀械管制條例等
    案件，前經本院訊問並參閱卷證資料後，認其犯罪嫌疑重大
    ，並有刑事訴訟法第101 條第1 項第2 、3 款情形，並有羈
    押之必要，於民國96年6 月1 日執行羈押。(二)茲本院以其羈
    押原因仍然存在，認有繼續羈押之必要，應自民國96年9 月
    1 日起，延長羈押2 月，並繼續禁止接見通信，爰依刑事訴
    訟法第108 條第1 項、第2 項，裁定被告甲○○自民國96年
    9月1日起延長羈押2月，並續予禁止接見通信。
二、抗告意旨如刑事抗告狀所載（詳附件）。
三、被告雖以被告並無勾串共犯或證人之虞；所犯非最輕本刑為
    5 年以上有期徒刑之罪；亦無非予羈押，顯難執行或無法執
    行之情形等事由，認顯無繼續羈押之理由或必要性存在云云
    ，提起抗告。然查被告甲○○明知可發射金屬或子彈具有殺
    傷力之槍枝及具有殺傷力之子彈，未經中央主管機關許可，
    不得持有，竟基於違反槍砲彈藥刀械管制條例之犯意，於95
    年9 月8 日某時，在屏東縣高樹鄉○○村○○○○道路旁之
    果園內，向施亦承購得金屬槍管改造之仿BERETTA 廠92FS型
    半自動手槍連同前開改造手槍適用之子彈2 顆後而持有之，
    平日則藏放在屏東縣高樹鄉○○村○○路24-1號住處。至96
    年4 月1 日17時許，甲○○在屏東縣高樹鄉○○村○○路20
    之6 號前與友人飲酒時，因細故與在場之楊銀池起口角衝突
    ，乃甲○○因而心生不滿，隨即步行回住處取出前開槍彈折
    返前開友人處向楊銀池尋釁，詎楊銀池不予理會正轉身欲離
    去時，甲○○竟陡起殺意，持前開手槍朝楊銀池背後射擊，
    致楊銀池右大腿中彈，受有右股骨幹開放性骨折之傷害，楊
    銀池經友人送往屏東市寶建醫院急救，經該院醫師進行開刀
    手術治療，在楊銀池右大腿取出已擊發撞擊變形之口徑9mm
    制式銅包衣1 顆。嗣由警據寶建醫院之通報而循線查知上情
    等事實，已經臺灣屏東地方法院檢察署檢察官以96年度偵字
    第2324號提起公訴，並提出同案被告施亦承之自白、被告甲
    ○○之陳述，證人潘進萬之證詞，證人即被害人楊銀池與證
    人吳一郎、許正義、許淑翰、黃淇坤、邱清課之證詞相互勾
    稽，屏東縣警察局里港分局扣押筆錄、扣押物品目錄表、扣
    案槍枝照片及內政部警政署刑事警察局槍彈鑑定書2 份（刑
    鑑字第0960053455號、第0000000000號），被害人楊銀池於
    96年4 月1 日在寶建醫院之急診病歷與醫療紀錄，臺灣郵政
    股份有限公司96年5 月21日儲字第0960714093號函附之被告
    甲○○郵局帳戶之歷史交易清單等為證，認被告甲○○涉犯
    槍砲彈藥刀械管制條例第8 條第4 項之未經許可，持有可發
    射金屬或子彈具有殺傷力之槍枝及犯刑法第271 條第2項 、
    第1 項殺人未遂等罪嫌。已足認被告甲○○犯罪嫌疑重大。
    且被告先於警詢及偵訊中供稱改造槍彈是以新台幣8 萬元向
    施亦承買的，嗣於原審訊問時則翻異前詞改稱：扣案之改造
    槍彈是同案被告施亦承寄放在我家的，不是他賣給我的云云
    ；而被害人即證人楊銀池於警詢及偵訊中所供情節與被告所
    為供述亦不一致，顯見被告就本案犯罪事實亦避重就輕，而
    有勾串共犯或證人之虞；又被告所涉刑法第271 條第2項 、
    第1 項之殺人未遂罪，已如起訴書所載，其法定刑為最輕本
    刑5 年以上有期徒刑之罪。被告雖否認有殺人未遂之犯行，
    但法院為羈押之裁定時，其本質上係屬為保全被告使刑事訴
    訟程序得以順利進行，或為保全證據，或為擔保嗣後刑之執
    行程序，或為防被告反覆施行同一犯罪，而對被告實施剝奪
    其人身自由之強制處分，法院僅須審查被告犯罪嫌疑是否重
    大及有無賴此保全偵、審程序進行或執行而為此強制處分之
    必要，關於羈押原因之判斷，尚不適用訴訟上之嚴格證明原
    則，是原審法院依據檢察官起訴之內容以及卷證之資料，於
    訊問後認為被告犯罪嫌疑重大，有事實足認為有勾串共犯或
    證人之虞，以及所犯最輕本刑為5 年以上有期徒刑之罪，自
    屬有據。又本案係屬重罪，為防止勾串共犯或證人之虞，以
    及如經判決後，恐有將來難以執行或無法執行之情事，原審
    因認有延長羈押之必要，裁定被告甲○○自民國96年9 月1
    日起延長羈押2 月，並續予禁止接見通信，核無不符。抗告
    意旨，執上開理由，指摘原裁定不當，為無理由，應予駁回
    。至被告甲○○家庭因素及經濟狀況如何，並非本案應審酌
    之範圍，應由被告自行解決，併予敘明。
據上論結，應依刑事訴訟法第412 條，裁定如主文。
中　　華　　民　　國　　96　　年　　9 　　月　　20　　日
                  刑事第五庭    審判長法  官  曾永宗
                                      法  官  王伯文
                                      法  官  任森銓
以上正本證明與原本無異。
不得再抗告。
中　　華　　民　　國　　96　　年　　9 　　月　　20　　日
　　　　　　　　　　　　　　　　　　　書記官  廖素珍
